臺灣高等法院刑事裁定
108年度抗字第2185號
抗告人  即
聲明異議人  詹德奎  



上列抗告人因聲明異議案件，不服臺灣新北地方法院中華民國10
8年11月22日裁定（108年度聲字第4534號），提起抗告，本院裁
定如下：
    主  文
抗告駁回。                                             
    理  由
一、抗告人即聲明異議人詹德奎聲明異議意旨略以：其因偽造文
    書等案件，經臺灣新北地方法院以106年度訴緝字第125號判
    處罪刑確定在案。然而，該確定判決認事用法有諸多違誤，
    其為此聲請臺灣新北地方檢察署檢察官呈請最高檢察署檢察
    總長提起非常上訴，資以救濟，卻遭臺灣新北地方檢察署承
    辦檢察官（餘股）未盡調查之實，以函文草率說明函覆，令
    人難以信服，為此對該檢察官之處分聲明異議云云。
二、受刑人或其法定代理人或配偶以檢察官執行之指揮為不當 
    者，得向諭知該裁判之法院聲明異議；法院應就異議之聲明
    裁定之，刑事訴訟法第484 條、第486 條分別定有明文。準
    此，受刑人聲明異議之客體，應以檢察官執行之指揮為限；
    亦即受刑人就刑之執行或其方法，認檢察官之指揮不當者，
    始得向諭知該裁判之法院聲明異議，資以救濟（最高法院10
    6 年度台抗字第305 號裁定意旨參照）。
三、經查，本件抗告人即聲明異議人詹德奎主張其前因偽造文書
    等案件，經原審即臺灣新北地方法院，以106 年度訴緝字第
    125 號判決分別論罪科刑，並定其應執行有期徒刑3 年6 月
    （如易科罰金以新臺幣1,000 元折算1 日）確定，嗣其以上
    開確定判決有違背法令之情事，聲請臺灣新北地方檢察署檢
    察官提起非常上訴，經該署檢察官審核後，認並無提起非常
    上訴之事由，而於民國108 年10月25日以新北檢兆鞠108 執
    聲他5080字第1080100540號函復本件抗告人前述意旨（下稱
    本件通知函），此有前揭106 年度訴緝字第125 號刑事判決
    、本院被告前案紀錄表、本件通知函等各1 份在卷可稽。本
    件通知函既係檢察官對於受刑人前聲請提起非常上訴，經審
    核認該判決並無受刑人所指違背法令情事，而將審核結果通
    知本件抗告人，核其性質，究非刑事訴訟法第484條所規定
    之「檢察官執行之指揮」，於法亦無得聲明不服之其他相關
    規定；抗告人不服本件通知函之內容，依刑事訴訟法第484
    條規定向原審聲明異議，應有誤會。原審基於以上之認定，
    駁回本件之聲明異議，於法並無違誤或不當。
四、綜上所述，抗告意旨徒憑己意，對於已明白論敘之原裁定任
    為指摘，自不足採，是本件抗告為無理由，應予駁回。
五、抗告人若認上開原確定判決確有違背法令之情事，自得釋明
    相當理由，再度陳明該管檢察官審核後呈轉檢察總長依法定
    程序辦理，不受「一事不再理」原則之限制，附此序明。
據上論斷，應依刑事訴訟法第412 條，裁定如主文。
中　　華　　民　　國　　108 　年　　12　　月　　30　　日
                  刑事第二庭    審判長法　官　周盈文
                                      法　官　郭豫珍
                                      法　官　錢建榮　
以上正本證明與原本無異。
如不服本裁定，應於收受送達後五日內向本院提出抗告狀。
                                      書記官　周月琴
中　　華　　民　　國　　108 　年　　12　　月　　30　　日